【裁判字號】    89,上易,2073
【裁判日期】    891012
【裁判案由】    竊盜
【裁判全文】
臺灣高等法院臺中分院刑事判決                  八十九年度上易字第二○七三號
    上  訴  人
    即  被  告  乙○○
    選任辯護人  楊玉珍
右上訴人即被告因竊盜案件，不服臺灣彰化地方法院八十九年度易字第一九號，中華
民國八十九年二月十日第一審判決（起訴案號：臺灣彰化地方法院檢察署八十八年度
偵字第九一四○號），提起上訴，本院判決如左：
      主  文
上訴駁回。
乙○○緩刑肆年。
      事實及理由
一、本案經本院審理結果，認第一審判決認事用法及量刑均無不當，應予維持，並引
    用第一審判決書記載之事實、證據及理由（如附件）。
二、上訴人即被告乙○○在本院未提出其他有利之證據及辯解，其上訴無理由，應予
    駁回。查被告前未曾受有期徒刑以上刑之宣告，有臺灣高等法院被告全國前案紀
    錄表一紙在卷可按，其經此偵審程序及刑之宣告等教訓，當知所悔悟而無再犯之
    虞，本院認其所宣告之刑以暫不執行為宜，併諭知緩刑四年，以啟自新。
據上論斷，應依刑事訴訟法第三百七十三條、第三百六十八條，刑法第七十四條第一
款，判決如主文。
本案經檢察官丁○○到庭執行職務。
中      華      民      國    八十九    年      十      月     十二     日
                                  臺灣高等法院臺中分院刑事第六庭
                                        審判長法  官  李  文  雄
                                              法  官  龔  永  昆
                                              法  官  邱  顯  祥
右正本證明與原本無異。
不得上訴。
                                              書記官  方  茂  焜
中      華      民      國    八十九    年      十      月     十三     日
                                                                        Ｃ
臺灣彰化地方法院刑事判決                            八十九年度易字第一九號
    公  訴  人  臺灣彰化地方法院檢察署檢察官
    被      告  黃世崇  男三十一歲（民國○○○年○月○○○日生）業無
                        住台中縣太平市○○里○○○街一號五樓
                        國民身分證統一編號：Ｑ一二一三三九四八號
              乙○○  男二十九歲（民國○○○年○月○○日生）業無
                        住台中縣大里市○○路二七六巷二十號
                        國民身分證統一編號：Ｍ一二五八二八八號
右列被告等因竊盜案件，經檢察官提起公訴 (八十八年度偵字第九一四０號)，本院
判決如左：
    主  文
黃世崇共同連續竊盜，累犯，處有期徒刑拾月。
乙○○共同連續竊盜，處有期徒刑陸月。
扣案之鐵片條貳條沒收。
    事  實
一、黃世崇（曾因違反麻醉藥品管理條例案件，經臺灣臺中地方法院判處有期徒刑三
    月確定，於民國八十六年四月二十四日執行完畢）與乙○○共同基於意圖為自已
    不法所有之概括犯意，先於八十八年九月三日十二時許，在雲林縣斗南鎮之某土
    地公廟處，由乙○○在旁把風，黃世崇徒手竊得廟內神像上之金牌五面；後於八
    十八年九月十一日十一時許，在彰化縣伸港鄉○○村○○路一三二之五號「代天
    府」廟內，由黃世崇在旁把風，乙○○徒手竊得廟內神像上之金牌七面；續於八
    十八年九月十一日十三時許，在彰化縣伸港鄉○○村○○路三十六之一號「順興
    宮」廟內，由乙○○在旁把風，黃世崇持其所有之具有彎曲性鐵片條二條，於尾
    端沾上黏性之口香糖，下手竊得廟內之香油錢新台幣（下同）五百九十六元，適
    該廟之主任委員甲○○從監視器察覺有異，報警前來當場查獲，並扣得前揭鐵片
    條二條。
二、案經彰化縣警察局和美分局報告臺灣彰化地方法院檢察署檢察官偵查起訴。
    理  由
一、右開事實，業據被告黃世崇、乙○○各於警訊、偵查時及本院審理中，坦承不諱
    ，且互核相符，並核與證人即「代天府」廟之副主任委員丙○○、「順天宮」廟
    之主任委員甲○○所陳失竊情節相符，且有贓物認領保管單二紙及照片七幀附卷
    可稽，此外，復有行竊工具鐵片條二條扣案足資佐證。被告黃世崇、乙○○二人
    之自白與事實相符，堪以採信。事證已臻明確，被告黃世崇、乙○○二人之犯行
    ，洵堪認定。
二、核被告黃世崇、乙○○所為，係均犯刑法第三百二十條第一項之竊盜罪。被告黃
    世崇、乙○○前後三次竊盜犯行，時間緊接，犯罪構成要件相同，顯係基於概括
    之犯意為之，各應依連續犯之規定論以一罪，並依法加重其刑。被告黃世崇、乙
    ○○間就前開竊盜犯行，互有犯意聯絡及行為分擔，均為共同正犯。被告黃世崇
    曾因違反麻醉藥品管理條例案件，經臺灣臺中地方法院判處有期徒刑三月確定，
   於八十六年四月二十四日執行完畢，此有台灣彰化地方法院檢察署刑案資料查註
    紀錄表乙紙附卷可稽，其受此有期徒刑執行完畢後，五年以內再犯有期徒刑以上
    之罪，應依累犯規定加重其刑。爰審酌被告黃世崇有犯罪前科，與被告乙○○二
    人係年青力壯之人，竟不思向上，連續竊取祭祀廟宇中之財物，危害國民之財產
    法益，應予懲戒，及所生之危害與其於本院審理中坦承犯行等一切情狀，各量處
    如主文所示之刑。扣案之鐵片條二條係被告黃世崇所有，供竊盜犯罪所用之物，
    此業據被告黃世崇、乙○○供承在卷，依法併予宣告沒收。
據上論斷，應依刑事訴訟法第二百九十九條第一項前段，刑法第二十八條、第五十六
條、第三百二十條第一項、第四十七條、第三十八條第一項第二款、罰金罰鍰提高標
準條例第一條前段，判決如主文。
本案經檢察官陳德芳到庭執行職務。
中      華      民      國      八十九      年    二    月      十      日
                                        台灣彰化地方法院刑事第三庭
                                            法      官  洪  志  賢
右正本證明與原本無異。
如不服本判決應於判決送達後十日內向本院提出上訴狀(須附繕本)。
告訴人或被害人對於判決如有不服具備理由請求檢察官上訴者，其上訴期間之計算係
以檢察官收受判決正本之日期為準。
                                            法院書記官  邱  柏  滄
中    華    民    國      八十九      年    二      月       十四       日
刑法第三百二十條
意圖為自己或第三人不法之所有，而竊取他人之動產者，為竊盜罪，處五年以下有期
徒刑、拘役或五百元以下罰金。
意圖為自己或第三人不法利益，而竊佔他人之不動產者，依前項之規定處斷。
前二項之未遂犯罰之。


司法院資訊處製作；財團法人民間司法改革基金會備份。
